【裁判字號】    99,簡抗,11
【裁判日期】    990630
【裁判案由】    確認債權不存在
【裁判全文】
臺灣桃園地方法院民事裁定              99年度簡抗字第11號
抗  告  人  甲○○
相  對  人  乙○○
上列抗告人因與相對人間請求確認債權不存在事件，對於中華民
國99年5 月31日本院桃園簡易庭99年度桃簡字第376 號民事裁定
提起抗告，本院裁定如下：
    主  文
抗告駁回。
抗告程序費用新臺幣壹仟元由抗告人負擔。
    理  由
一、本件抗告意旨略以：抗告人從未簽發面額新臺幣（下同）18
    0,000 元之本票與相對人，故系爭本票顯係相對人所偽造，
    此由鈞院命相對人到庭對質、辯論或傳喚證人即收款人張澤
    正到庭作證即可查明，爰依法提起抗告求為廢棄原裁定等語
    。
二、按債務人對於支付命令未於法定期間提出異議者，支付命令
    與確定判決有同一效力，民事訴訟法第521 條定有明文。故
    確定支付命令之效力既與確定判決同，其經發該支付命令之
    法律關係，當事人自不得就之更行起訴，否則其訴即屬不合
    法（參見同法第400 條第1 項及第249 條第1 項第7 款規定
    ）。換言之，於聲請核發支付命令確定後，除得依法對此支
    付命令聲請再審外，殊無另行訴請確認該命令所命給付金額
    之債權不存在之餘地（最高法院71年度台上字第1742號、72
    年度台上字第4271號判決意旨參照）。
三、經查，相對人本於系爭本票債權，前已向臺灣臺東地方法院
    （下簡稱臺東地院）聲請核發支付命令，命抗告人給付相對
    人180,000 元，及自支付命令送達翌日起至清償日止，按週
    年利率5 ％計算之利息，經臺東地院於98年11月3 日核發98
    年度司促字第2805號支付命令，嗣於同年月20日寄存送達於
    抗告人戶籍址之警察機關，而抗告人於收受上開支付命令後
    ，並未於20日之法定期間內提出異議等情，業經原審調閱上
    開98年度司促字第2805號支付命令民事卷宗查核屬實，且為
    抗告人所不爭執，並抗告人於原審亦陳稱：系爭本票看起來
    字跡是伊簽的，伊父親有收到上開支付命令，且因此很生氣
    而將伊罵一頓等語（參見原審卷第23頁背面），足認上開支
    付命令確已合法送達予抗告人，且因其未聲明異議而告確定
    無訛。是前開支付命令既已確定，自與確定判決有同一之效
    力。至抗告人提起本件抗告雖主張系爭本票係相對人所偽造
    云云；然上開支付命令既已確定，揆諸前揭判決意旨，抗告
    人就同一債權債務關係，除得依法對該支付命令提起再審之
    訴外，就既判力所及之同一訴訟標的，殊無另行訴請確認該
    命令所命給付金額之債權不存在之餘地。從而，抗告人遽爾
    提起本件確認債權不存在之訴，即屬違背民事訴訟法第249
    條第1 項第7 款之規定，依法應予駁回其訴。是原審以抗告
    人之訴違背民事訴訟法上開規定，故裁定駁回其訴，於法並
    無不合，抗告意旨指摘原裁定不當，非有理由，應予駁回。
四、據上論結，本件抗告為無理由，依民事訴訟法第436 條之1
    第3 項、第495 條之1 第1 項、第449 條第1 項、第95條、
    第78條，裁定如主文。
中    華    民    國    99    年    6     月    30    日
            民事第一庭  審判長法  官  郭琇玲
                              法  官  林哲賢
                              法  官  陳振嘉
正本係照原本作成。
本裁定不得抗告。
中    華    民    國    99    年    7     月    1     日
                              書記官  谷貞豫

司法院資訊處製作；財團法人民間司法改革基金會備份。
